【裁判字號】    90,易,403
【裁判日期】    900430
【裁判案由】    竊盜等
【裁判全文】
臺灣桃園地方法院刑事判決                            九十年度易字第四三號
    公  訴  人  臺灣桃園地方法院檢察署檢察官
    被      告  丁○○
右列被告因竊盜等案件，經檢察官提起公訴（九十年度偵字第一四四○號）及併案審
理（九十年度偵字第四○八四號），本院判決如左‥
    主  文
丁○○共同連續竊盜，累犯，處有期徒刑拾月。
    事  實
一、丁○○曾因竊盜案件，經本院於民國八十六年七月二日，以八十六年度易字第二
    七三八號判處有期徒刑三月，緩刑三年，於八十六年十月二十八日確定，嗣再因
    竊盜案件，經本院以八十七年度易字第二八九五號判處有期徒刑七月，並經台灣
    高等法院以八十八年度上易字第二八七八號駁回上訴確定，而於八十八年十月二
    十九日入監服刑。其後本院於八十八年十月二十五日另以八十八年度撤緩字第四
    四號撤銷前揭緩刑宣告，並接續執行徒刑，於八十九年六月三十日縮刑期滿執行
    完畢。詎仍不知悔改，基於意圖為自己不法之所有之概括犯意，先於九十年一月
    八日十五時五十五分許，單獨在桃園縣龍潭鄉中山運動公園旁停車場，見甲○○
    所有之ＬＦ─三三七三號自用小客車無人看管之際，竟持石塊擊破該車右後三角
    車窗一片，足以生損害於甲○○，打開右後車門進入該車後座，於著手搜尋財物
    之際為甲○○發現報警查獲。丁○○經檢察官諭知限制住居所釋放後，延續前述
    竊盜之概括犯意，與劉常均（另由檢察官偵辦中）基於犯意之聯絡，先於九十年
    三月一日十六時許，在桃園縣中壢市○○路肯德基店前，見丙○○所有之ＷＨＭ
    ─三七三號機車鑰匙插在車上，遂由劉常均在旁把風，丁○○下手竊取；其二人
    又於同年月五日零時許，在桃園縣中壢市○○路一五七號前，由丁○○持劉常均
    交付，劉常均先前所拾獲之機車鑰匙一支，竊取乙○○所有（登記為其子江瑞豐
    名義）之ＳＫＡ─○一八號機車。嗣於翌（六）日五時許，丁○○在桃園縣中壢
    市○○路與大同路口發動前述ＷＨＭ─三七三號機車時為警查獲，並循線查獲劉
    常均及破獲劉常均其餘五件竊盜犯行。
二、案經甲○○訴由桃園縣警察局平鎮分局及桃園分局報請臺灣桃園地方法院檢察署
    檢察官偵查起訴及移送併案。
    理  由
一、訊之被告丁○○矢口否認有前述犯行，辯稱：運動公園我是要找被害人的電話，
    我都沒有偷，機車是劉推到我身上來的，我沒有打破車窗云云。經查：
（一）被告於九十年度偵字第一四四○號案件警訊及偵訊中坦承其以石塊砸破告訴人
      甲○○前述小客車右後三角門窗玻璃，進入小客車內欲行竊之事實，是其於本
      院辯稱：我沒有打破車窗（玻璃）及我是要找被害人的電話（即無行竊之意圖
      ）云云，應係卸責之詞，不足採信。再被告進入車內進入小客車內，在後座翻
      動前座椅背之置物袋等情，亦據告訴人甲○○於本院九十年三月十二日調查時
      證述在卷。是被告顯已著手竊盜之行為，惟為告訴人甲○○發現而未遂。
（二）又被告於九十年度偵字第四○八四號警訊及偵訊中亦坦承其與同案被告劉常均
      共同竊取前述二機車，核與同被告劉常均及被害人丙○○、乙○○於前述案件
      警訊及偵訊中之陳述相符。而同案被告劉常均於前述案件中訊問時，除坦承與
      被告共同犯下前述二件竊案外，另供承其單獨行竊機車四輛及夜間侵入住宅竊
      盜一件，此有其筆錄在卷可稽。同案被告劉常均既係坦承與被告共犯前述二件
      機車竊案，何來將該責任推到被告身上之處。被告所辯：機車是劉推到我身上
      來的云云，亦屬卸責之詞，不足採信。
（三）此外，並有告訴人甲○○小客車車窗玻璃毀損照片四張及被害人丙○○、乙○○出具之贓物領據二紙附卷可稽。本件事證明確，被告前述毀損及竊盜犯行可
      以認定。
二、核被告砸破告訴人甲○○所有小客車右後三角車窗玻璃行為，係犯刑法第三百五
    十四條之毀損罪；被告繼而進入小客車內行竊，惟未得手，係犯同法第三百二十
    條第三項、第一項之竊盜未遂罪。被告所犯上開二罪名間有方法結果之牽連關係
    ，為牽連犯，應從一重之竊盜未遂罪處斷。又被告與同案被告劉常均行竊被害人
    丙○○、乙○○機車行為，係犯同法第三百二十條第一項之竊盜罪。被告與同案
    被告劉常均間就前述竊盜犯行，有犯意之聯絡，行為之分擔，為共同正犯。又被
    告前述竊盜未遂行為與二竊盜行為，時間緊接，所犯為構成要件相同之罪名，顯
    係出於概括之犯意為之，為連續犯，爰依刑法第五十六條之規定以一罪論，並加
    重其刑。再查被告曾有如事實欄所載之犯罪、科刑與執行紀錄，有臺灣桃園地方
    法院檢察署刑案資料查註紀錄表及台灣高等法院被告全國前案紀錄表各一份在卷
    可稽，其於五年以內再犯本件有期徒刑以上之罪，為累犯，應依刑法第四十七條
    之規定加重其刑。爰審酌被告之素行不良、犯罪之目的、手段、其所生危害及犯
    罪曾一度坦承之態度等一切情狀，量處如主文所示之刑，以示懲儆。
三、據上論斷，應依刑事訴訟法第二百九十九條第一項前段，刑法第二十八條、第五
    十六條、第三百二十條第一項、第三百五十四條、第五十五條、第四十七條，罰
    金罰鍰提高標準條例第一條前段，判決如主文。
本案經檢察官鄭重文到庭執行職務。
中      華      民      國    九十      年      四      月     三十     日
                                      臺灣桃園地方法院刑事第六庭
                                          法  官  潘進順
右正本證明與原本無異。
如不服本判決，應於判決送達後十日內向本院提出上訴狀 (應附繕本），上訴於臺灣
高等法院。
                                          書記官  林聖哲
中      華      民      國    九十      年      五      月     二      日
附論罪科刑依據之法條：
刑法第三百二十條第一項：
意圖為自己或第三人不法之所有，而竊取他人之動產者，為竊盜罪，處五年以下有期
徒刑、拘役或五百元以下罰金。
刑法第三百五十四條
毀棄、損壞前二條以外之他人之物或致令不堪用，足以生損害於公眾或他人者，處二
年以下有期徒刑、拘役或五百元以下罰金。


司法院資訊處製作；財團法人民間司法改革基金會備份。
